# 求助陈版 - 约定按照实际销售或使用情况收费的成本确认

提问人：wx_5a60a720bf5b 时间：2022-10-20 17:27:03
陈版好，
若与客户约定一项技术开发，前期不收费，等到产品量产后按照销售收入抽成。这种情况下，前期技术开发相关的成本是直接进入营业成本，相关收入又如何确认？若计入合同履约成本，后续这部分要如何摊销进入营业成本？

回答人：chenyiwei
这种情况，如果技术开发系基于客户需求的定制开发，开发成果的使用由客户主导，则存在可变对价安排。具体会计处理可参照财政部会计司发布的《收入准则应用案例——基于客户销售额的可变对价》：http://kjs.mof.gov.cn/zt/kjzzss/ ... 0201211_3634023.htm。